臺灣臺中地方法院刑事判決　　　　　　 100年度易字第2231號
公　訴　人　臺灣臺中地方法院檢察署檢察官
被　　　告　賴國慶
上列被告因傷害案件，經檢察官提起公訴（100年度偵字第13577
號），本院判決如下：
    主    文
賴國慶犯傷害罪，處拘役伍拾伍日，如易科罰金，以新臺幣壹仟
元折算壹日。
    犯罪事實
一、賴國慶是位於臺中市○○區○○街121巷8弄「全國榮興別墅
    」社區住戶。江德雄為該社區管理委員會主任委員，江佳玲
    為江德雄之女兒。緣民國100年3月（起訴書誤載為2月）2日
    20時46分許，在上述社區管理室外，賴國慶因細故與江德雄
    發生爭執，江佳玲自外持相機返抵上址，賴國慶因不滿江佳
    玲攝影，即基於傷害人身體之犯意，以身體將江佳玲撞開，
    使江佳玲受有左前胸挫傷之傷害。
二、案經江佳玲訴由臺灣臺中地方法院檢察署檢察官偵查起訴。
    理    由
一、證據能力之說明﹕
    按現行刑事訴訟法為保障被告之反對詰問權，排除具有虛偽
    危險性之傳聞證據，以求實體真實之發現，於該法第159條
    第1項明定被告以外之人於審判外之言詞或書面陳述，除法
    律有規定者外，不得作為證據。而刑事訴訟法第159條之1至
    159條之4有傳聞法則之例外規定，且被告以外之人於審判外
    之陳述，雖不符前4條之規定，而經當事人於審判程序同意
    作為證據，法院審酌該言詞陳述或書面陳述作成時之情況，
    認為適當者，亦得為證據；當事人、代理人或辯護人於法院
    調查證據時，知有第159條第1項不得為證據之情形，而未於
    言詞辯論終結前聲明異議者，視為有前項之同意，刑事訴訟
    法第159條之5定有明文。本件關於以下論及之告訴人江佳玲
    於偵訊之指訴，係屬被告以外之人於審判外之書面陳述，而
    檢察官、被告並未就上開陳述有所爭執，且迄於言詞辯論終
    結前，均未主張有刑事訴訟法第159條第1項不得為證據之情
    形，是應認已同意作為證據，且經本院審酌後，認無不適當
    之情形，應認具有證據能力，合先敘明。
二、認定犯罪事實所憑之證據及理由﹕
    訊據被告賴國慶對上開犯罪事實於本院審理時坦承不諱，核
    與告訴人江佳玲於偵訊時之指訴大致相符，復有中國醫藥大
    學附設醫院診斷證明書影本1紙、現場錄影光碟2片等附卷可
    稽；且經本院勘驗該現場錄影光碟結果，亦足佐證上開犯罪
    事實；是被告之自白與事實相符。本件事證明確，被告之犯
    行洵堪認定。
三、論罪科刑﹕
    核被告賴國慶所為，係犯刑法第277條第1項之傷害罪。爰審
    酌被告僅因不滿告訴人手持相機攝影，即以身體撞擊告訴人
    ，造成告訴人受有左前胸挫傷之傷害，侵害告訴人之身體法
    益；兼衡酌被告前無犯罪前科，及其犯後於本院審理時坦承
    犯行等一切情狀，量處如主文所示之刑，並諭知易科罰金之
    折算標準。
四、適用之法律﹕
  (一)刑事訴訟法第299條第1項前段。
  (二)刑法第277條第1項、第41條第1項前段。
  (三)刑法施行法第1條之1第1項、第2項前段。
本案經檢察官張良旭到庭執行職務。
中    華    民    國   100    年    9     月    30    日
                      刑事第十四庭  法  官  戴嘉慧
以上正本證明與原本無異。
如不服本判決應於收受判決後10日內向本院提出上訴書狀，並應
敘述具體理由；其未敘述上訴理由者，應於上訴期間屆滿後20日
內向本院補提理由書狀(均須按他造當事人之人數附繕本)「切勿
逕送上級法院」。
告訴人或被害人對於判決如有不服具備理由請求檢察官上訴者，
其上訴期間之計算係以檢察官收受判決正本之日期為準。
                                    書記官  劉晴芬
中    華    民    國   100    年    9     月    30    日
【附錄本案論罪科刑法條】
《刑法第277條（普通傷害罪）》
傷害人之身體或健康者，處3年以下有期徒刑、拘役或1千元以下
罰金。
犯前項之罪因而致人於死者，處無期徒刑或7年以上有期徒刑；
致重傷者，處3年以上10年以下有期徒刑。